# 请教陈版主：母子公司之间委托贷款形式的资金拆借

提问人：CC-Alfred 时间：2019-05-04 18:22:06
如题，请教陈版主，对于母子公司之间通过银行委托贷款形式的资金拆借交易，借款用于子公司的日常运营，那么这种情况下，贷款方的本金和利息收入应分别记在什么科目？借款方的本金和利息费用应分别记在什么科目？什么情况下会计入贷款方的投资收益？谢谢。

回答人：chenyiwei
根据《关于 2018 年度一般企业财务报表格式有关问题的解读》：“根据《通知》，“利息费用” 行项目，反映企业为筹集生产经营所需资金等而发生的应予费用化的利息支出；“利息收入” 行项目，反映企业确认的利息收入。
利息收入主要为银行存款产生的利息收入，以及根据《企业会计准则第 14号——收入》的相关规定确认的利息收入。这两个行项目为“财务费用”行项目的其中项，均以正数填列。” 故在 2006 版的收入准则下确认的委贷利息收入应列报为 “财务费用——利息收入”。
仍在执行原《企业会计制度》的企业，委贷利息收入应计入投资收益。
借入方的利息支出视情况确认为 “财务费用——利息支出” 或者在满足借款费用资本化条件的前提下计入相关符合资本化条件的资产的成本中。